# 企业网上商城中代销他人产品如何做账务处理？

提问人：105319346 时间：2017-07-11 15:06:59
请教各位大神一个问题： A公司在天猫上开了一家旗舰店，该店即销售A公司自己的产品，也与部分供应商签订合同代销他们的产品，代销模式为“淘宝分销商一件代发”：消费者在该旗舰店下单后由A公司抓取订单信息发送至供应商处，实物由供应商直接发往终端消费者，资金由消费者支付至A公司支付宝再由A公司支付给供应商（存在差价），供应商开发票给A公司。
（ 1 ）若A公司代销产品产生 100 元收入， 70 元成本，在A公司账务处理时是按100,70分别确认收入和成本还是按净额 30 确认收入，有无准则依据？ （ 2 ）A公司此种销售模式 实物与资金票据流不一致存在风险吗？若有，如何规范？

回答人：chenyiwei
这是会计处理应采用“总额法”还是“净额法”的问题。类似问题在本版面上已有很多讨论，可自行搜索。 就本案例而言，建议关注的主要问题是：A公司和供应商谁对最终顾客承担供应商品、质量保证的首要责任；A公司有无自主定价权，实际操作中自主定价空间的大小；最终顾客是否知晓供应商是主要责任人，发生质量纠纷时是否直接向供应商索赔等。

提问人：105319346 时间：2017-07-12 10:10:05
谢谢陈版，对于质量由供应商承担保证及赔偿，A公司自主定价空间小一般用供应商价格，最终顾客一般直接找A公司索赔，但由于产品质量问题的赔款A公司代垫后可以找供应商索取，请问这样可否采用“总额法”？

回答人：chenyiwei
结合A公司不承担一般存货风险等方面来看，可能用净额法的可能性更大。